臺灣高雄地方法院刑事判決　　　　　　　　94年度訴字第69號
公　訴　人　臺灣高雄地方法院檢察署檢察官
被　　　告　陳翊豪
　　　　　　　　　　男　36歲.
上列被告因違反毒品危害防制條例案件，經檢察官提起公訴（93
年度毒偵字第5106號），本院合議庭裁定由受命法官獨任進行簡
式審判程序，判決如下：
    主  文
陳翊豪連續施用第一級毒品，處有期徒刑拾月。扣案海洛因壹包
 (淨重零點零陸公克、空包裝重零點壹玖公克)沒收併銷燬之。
    事  實
一、陳翊豪（原名乙○○、於94年4 月8 日改名陳紹維，再於94
    年4 月15日改名陳翊豪）於民國91年間因施用毒品案件，經
    臺灣高雄地方法院檢察署檢察官聲請本院以91年度毒聲字第
    1833號裁定送觀察、勒戒後，認有繼續施用之傾向，再聲請
    本院以91年度毒聲字第2842號裁定令入戒治處所施以強制戒
    治，復因其執行戒治成效良好，經聲請本院以91年度毒聲字
    第6682號裁定停止戒治，所餘戒治期間付保護管束，惟因保
    護管束期間違反保護管束情節重大，經聲請本院以92年度毒
    聲字第2845號裁定撤銷停止戒治，於93年2 月18日執行完畢
    ，仍不知悔改，明知海洛因係毒品危害防制條例第2 條第2
    項第1 款明定之第1 級毒品，不得持有、施用，竟於強制戒
    治執行完畢釋放後，5 年內復基於施用第1 級毒品海洛因之
    概括犯意，自93年5 月間起至93年9 月1 日上午1 、2 時許
    止，在其位於住高雄縣鳳山市○○街39號住處內，將海洛因
    羼入香菸點燃吸食之方式施用海洛因多次，平均1 天施用2
    次，嗣於93年9 月1 日下午5 時55分許，為警在其上開住處
    前查獲，並當場扣得其持有供施用之海洛因1 包 (淨重0.06
    公克、空包裝重0. 19 公克)。
二、案經高雄市政府警察局苓雅分局移送臺灣高雄地方法院檢察
    署檢察官偵查起訴。
    理  由
一、本件被告陳翊豪所犯係死刑、無期徒刑、最輕本刑為3 年以
    上有期徒刑以外之罪，其於準備程序就前揭被訴事實為有罪
    之陳述，經受命法官告知簡式審判程序之旨，並聽取其與公
    訴人之意見後，本院認無不得或不宜改依簡式審判程序進行
    之處，爰依刑事訴訟法第273 之1 第1 項、第284 條之規定
    ，裁定本件由受命法官獨任進行簡式審判程序，合先敘明。
二、被告連續施用第1 級毒品海洛因之事實，業經被告於本院審
    理中自白不諱，且查；
  (一)被告於警詢中採取之尿液，送請高雄市立凱旋醫院初步以酵
    素免疫法（EIA）檢 驗，再以氣相層析質譜法（GC/MS）確
    認檢驗結果，呈嗎啡陽性反應等情，此有高雄市立凱旋醫院
    濫用藥物尿液檢驗報告 (轉碼編號00000000) 及高雄市政府
    警察局苓雅分局偵辦煙毒麻藥案件嫌疑人尿液採證代碼對照
    表各1紙附卷可參，並有扣案之粉末1包可證，復有搜索扣押
    筆錄扣押物品目錄表各1 份可憑，按海洛因施用入人體後水
    解還原成嗎啡，再循嗎啡之代謝方式排出體外，業據行政院
    衛生署藥物食品檢驗局73藥檢壹字第030221 號 函說明綦詳
    ，且依醫學臨床實驗及根據英國藥學會出版Isolation and
    Indenti fica tion of Drugs一書第29 3頁載明：海洛因經
    注射入人體後，在體內迅速水解成6Monoa cety Imorphine
    ，再緩緩繼續水解成嗎啡，然後再循嗎啡之代謝方式排出，
    同書第431 至432 頁並載有：嗎啡經注射入人體後，約50％
    以上於8 小時內自尿中排出，至24小時排出約90％，但48小
    時後仍有微量可檢出等語。準此，足徵被告自白施用施用海
    洛因之犯行，與事實相符，堪信為真實。
  (二)按海洛因為毒品危害防制條例第2 條第2 項第1 款所明定之
    第1 級毒品。犯毒品危害防制條例第10條施用第1 級毒品之
    罪者，檢察官應聲請法院裁定令被告入勒戒處所觀察、勒戒
    ，經觀察、勒戒後，認有繼續施用毒品傾向者，檢察官應聲
    請法院裁定令入戒治處所強制戒治，強制戒治執行完畢釋放
    後5 年內再犯第10條之罪，檢察官應依法追訴，此觀諸毒品
    危害防制條例第20條第1 項、第2 項、第23條第2 項前段規
    定自明。被告於91年間因施用毒品案件，經臺灣高雄地方法
    院檢察署檢察官聲請本院以91年度毒聲字第1833號裁定送觀
    察、勒戒後，認有繼續施用之傾向，再聲請本院以91年度毒
    聲字第2842號裁定令入戒治處所施以強制戒治，復因其執行
    戒治成效良好，經聲請本院以91年度毒聲字第6682號裁定停
    止戒治，所餘戒治期間付保護管束，惟因保護管束期間違反
    保護管束情節重大，經聲請本院以92年度毒聲字第2845號裁
    定撤銷停止戒治，於93年2 月18日執行完畢，此有臺灣高等
    法院被告前案紀錄表1 份附卷可參，其於強制戒治執行完畢
    5 年內，再犯本件施用第1 級毒品海洛因之犯行，揆諸首開
    說明，本案事證明確，被告犯行，至堪認定。
三、次按海洛因為毒品危害防制條例第2 條第2 項第1 款所明定
    之第1 級毒品。核被告所為，係犯同條例第10條第1 項施用
    第1級 毒品罪。被告持有第1 級毒品海洛因後進而施用，持
    有之低度行為各為施用之高度行為所吸收，不另論持有第1
    級毒品之罪。其先後多次施用第1 級毒品海洛因犯行，時間
    緊接，手法相同，所犯又係構成要件罪名相同之罪，顯係基
    於概括犯意為之，為連續犯，依刑法第56條之規定，論以1
    罪，並加重其刑。爰審酌被告前因施用毒品，經觀察、勒戒
    及強制戒治，仍未能徹底戒絕毒品，再犯本案施用第1 級毒
    品犯行，顯見其無戒毒悔改之意，惟念其施用施用毒品乃自
    戕一己之身體健康，尚未對他人造成危害，且犯後坦承犯行
    等一切情狀，量處如主文所示之刑。扣案被告所有供施用之
    海洛因1 包 (淨重0.06公克、空包裝重0.19公克)， 係第1
    級毒品，爰依同條例第18條第1項前段之規定宣告沒收併銷
    燬，至鑑驗耗用之海洛因，既已滅失，自無庸為沒收銷燬之
    諭知，附此敘明。
據上論斷，應依刑事訴訟法第273 條之1 第1 項、第299 條第1
項前段，毒品危害防制條例第10條第1 項、第18條第1 項前段、
刑法第11條、第56條，判決如主文。
本案經檢察官甲○○到庭執行職務。
中　　華　　民　　國　　94　　年　　4 　　月　　29　　日
                  鳳山刑事第3庭      法　官     張桂美
以上正本證明與原本無異。
如不服本判決，應於收受送達後10日內向本院提出上訴書狀。
中　　華　　民　　國　　94　　年　　4 　　月　　29　　日
　　　　　　　　　　　　　　         書記官     陳掌珠
附錄參考法條：
毒品危害防制條例第10條第1項
施用第一級毒品者，處六月以上五年以下有期徒刑。
